【裁判字號】    97,台上,4083
【裁判日期】    970827
【裁判案由】    違反毒品危害防制條例等罪
【裁判全文】
最高法院刑事判決            九十七年度台上字第四○八三號
上  訴  人  乙○○
選任辯護人  汪玉蓮律師
上  訴  人  甲○○
上列上訴人等因違反毒品危害防制條例等罪案件，不服台灣高等
法院台南分院中華民國九十七年六月三十日第二審判決（九十七
年度上訴字第五二九號，起訴案號：台灣嘉義地方法院檢察署九
十六年度偵字第四五○三、四六○九、五五七七、五六一四、五
七二○號），提起上訴，本院判決如下：
    主  文
上訴駁回。
    理  由
一、甲○○、乙○○販賣第一級毒品部分：
按刑事訴訟法第三百七十七條規定，上訴於第三審法院，非以判
決違背法令為理由，不得為之。是提起第三審上訴，應以原判決
違背法令為理由，係屬法定要件。如果上訴理由書狀並未依據卷
內訴訟資料，具體指摘原判決不適用何種法則或如何適用不當，
或所指摘原判決違法情事，顯與法律規定得為第三審上訴理由之
違法情形，不相適合時，均應認其上訴為違背法律上之程式，予
以駁回。本件原審經審理結果，認為上訴人甲○○、乙○○二人
販賣第一級毒品海洛因之犯行明確，因而撤銷第一審此部分科刑
之判決，改判仍論處甲○○、乙○○共同販賣第一級毒品（如原
判決附表一編號 1至12）計十二罪罪刑，又論處甲○○販賣第一
級毒品（如原判決附表一編號13、14）計二罪罪刑（以上甲○○
、乙○○二人均為累犯）。並分別就乙○○上開所犯十二罪刑，
甲○○所犯上開十四罪刑與渠另犯轉讓禁藥罪刑（此部分未具上
訴理由，經另判決駁回，詳如後述理由二）之主刑部分，定其等
應執行之刑（乙○○應執行有期徒刑二十一年，甲○○應執行有
期徒刑二十三年）。均已詳敘其調查、取捨證據之結果及憑以認
定犯罪事實之心證理由。並就上訴人二人否認之供詞及其所辯各
語認非可採，予以論述。原判決於理由內係以乙○○對原判決附
表編號1至12 所示販賣海洛因均由甲○○提供之事實，已坦認屬
實，並經證人李明潭、吳錫麒、吳浩任於警詢、偵查中供證無誤
。而依上訴人二人及吳浩任之電話監聽通聯譯文，顯示乙○○在
接獲吳浩任購買海洛因之電話後，隨即聯繫甲○○，蔡某並先行
確認購買毒品者何人。渠二人不僅彼此不問價格即互為支援、調
取海洛因，更不乏論及現存海洛因數量、販毒所得、購入毒品成
本等內容，顯見乙○○非單純居於下游向甲○○購入海洛因，由
渠於第一審審理時證稱伊海洛因賣掉，有時將錢交予甲○○，有
時當面拿錢給蔡某等語，此與通訊監察譯文所顯示對話情節無悖
。因認本件係由甲○○負責提供海洛因貨源，由乙○○出面與他
人交易，乙○○事前或事後再將販毒所得交予甲○○，渠二人應
係基於共同販賣海洛因營利之犯意聯絡，而互為分工，應為共同
正犯。此由乙○○於偵查中供稱伊賣海洛因予吳浩任等人，並未
賺取差價，伊均將販毒款項交予甲○○，伊幫蔡某賣海洛因，有
時蔡某會拿些海洛因請伊施用等語，益證原審依憑上開卷證，認
上訴人二人就原判決附表一編號1至12 所示販賣海洛因犯行，有
共同犯意聯絡、行為分擔，為共同正犯，應無不合。則原判決理
由以上訴人二人為本件販賣海洛因之共同正犯，甲○○既非乙○
○販賣海洛因之來源或上手，因認乙○○於警詢縱供出所販賣海
洛因係由甲○○提供，亦無毒品危害防制條例第十七條減輕其刑
之適用，應無判決不適用法則之違誤。至原判決於理由內載稱吳
浩任向乙○○購買海洛因，王某即向甲○○「調貨」等語，然此
僅係用語當否之問題，尚不能執以指原判決理由論敘有前後矛盾
之違誤。是上訴人二人上訴意旨執以指摘原判決違背法令，核與
法律規定得為第三審上訴理由之違法情形，不相適合。而渠等其
餘上訴意旨，則係就屬原審採證認事職權之行使及原判決已說明
事項，徒憑己見，任意指摘，且仍為單純事實之爭執，均不能認
係適法之第三審上訴理由。依上揭說明，上訴人二人關於販賣第
一級毒品部分之上訴均違背法律上之程式，皆應予駁回。
二、甲○○轉讓禁藥部分：
查第三審上訴書狀，應敘述上訴之理由，其未敘述者，得於提起
上訴後十日內補提理由書於原審法院，已逾上述期間，而於第三
審法院未判決前仍未提出上訴理由書狀者，第三審法院應以判決
駁回之，刑事訴訟法第三百八十二條第一項、第三百九十五條後
段規定甚明。原審就甲○○無償提供安非他命（未達十公克）予
米延祥施用之行為，撤銷第一審該部分科刑之判決，改判仍依藥
事法第八十三條第一項規定，論處甲○○轉讓禁藥罪刑，甲○○
不服，於九十七年七月十六日提起上訴，並未敘述理由，迄今逾
期已久，於本院未判決前仍未提出，依上開規定，此部分上訴自
非合法，應予駁回。
據上論結，應依刑事訴訟法第三百九十五條，判決如主文。
中    華    民    國  九十七  年    八    月  二十七  日
                      最高法院刑事第四庭
                          審判長法官  張  淳  淙
                                法官  劉  介  民
                                法官  張  春  福
                                法官  蔡  彩  貞
                                法官  吳  信  銘
      本件正本證明與原本無異
                                      書  記  官
中    華    民    國  九十七  年    九    月    三    日
                                                     Ｍ


司法院資訊處製作；財團法人民間司法改革基金會備份。
